【裁判字號】    97,簡上,1507
【裁判日期】    980227
【裁判案由】    竊盜
【裁判全文】
臺灣板橋地方法院刑事判決            97年度簡上字第1507號
上  訴  人
即  被  告  甲○○
選任辯護人  粘舜權律師
            吳茂榕律師
上列上訴人即被告因竊盜案件，不服本院中華民國97年11月12日
第一審簡易判決（97年度簡字第5824號，聲請簡易判決處刑案號
：97年度偵字第4317號），提起上訴，本院管轄第二審之合議庭
裁定依簡式審判程序審理，並判決如下：
    主      文
上訴駁回。
甲○○緩刑貳年。
    事實及理由
一、本案被告甲○○所犯係死刑、無期徒刑、最輕本刑為3 年以
    上有期徒刑或高等法院管轄第一審案件以外之罪，其於準備
    程序中就被訴事實為有罪之陳述，本院即依刑事訴訟法第45
    5 條之1 第3 項準用同法第364 條及同法第273 條之1 第1
    項之規定，經本院告知簡式審判程序之旨，並聽取檢察官及
    被告之意見後，裁定本案進行簡式審判程序，合先敘明。
二、本案經本院審理結果，認第一審判決以被告所為係犯刑法第
    320 條第1 項之竊盜罪，依刑事訴訟法第449 條第1 項前段
    、第3 項、第454 條第2 項，刑法第320 條第1 項、第41條
    第1 項前段，刑法施行法第1 條之1 之規定，並審酌被告前
    無犯罪科刑紀錄，有臺灣高等法院被告前案紀錄表可稽，素
    行尚佳，其犯罪之動機、目的、手段、竊得金錢之數額（嗣
    已發還告訴人）及犯後飾詞卸責、未見悔意等一切情狀，量
    處拘役30日，並諭知易科罰金之折算標準，其認事用法及量
    刑均屬妥適，應予維持，並引用第一審簡易判決書記載之事
    實、理由及證據（詳如附件），且補充證據：被告於本院訊
    問時之自白。
三、被告上訴意旨略以：請求從輕量刑等語等語。惟按關於刑之
    量定，係實體法上賦予法院得為自由裁量之事項，倘其未有
    逾越法律所規定之範圍，或濫用其權限，即不得任意指摘為
    違法，被告雖就原審法院適法範圍裁量權之行使為爭執，惟
    原審量定刑期，已審酌被告各種犯罪情狀，並無失出，是被
    告請求從輕量刑等語，為無理由，應予駁回。
四、末查被告前未曾因故意犯罪受有期徒刑以上刑之宣告，有臺
    灣高等法院被告前案紀錄表佐卷可考，其因一時失慮致罹刑
    典，然已坦承犯行，知所悔悟，且與告訴人達成和解，有本
    院和解筆錄1 紙在卷可佐（見本院卷第33頁），經此偵審教
    訓，當知所警惕，而無再犯之虞，本院認所宣告之刑均以暫
    不執行為適當，併依刑法第74條第1 項第1 款之規定，宣告
    緩刑2 年，用啟自新。
據上論斷，應依刑事訴訟法第455 條之1 第1 項、第3 項、第36
4 條、第273 條之1 第1 項、第368 條、第373 條，刑法第74條
第1 項第1 款，判決如主文。
本案經檢察官郭季青到庭執行職務。
中    華    民    國    98    年    2     月    27    日
                  刑事第十六庭  審判長法  官  許必奇
                                      法  官  陳明偉
                                      法  官  鄧雅心
以上正本證明與原本無異。
本判決不得上訴。
                                      書記官  王小芬
中    華    民    國    98    年    2     月    27    日
附件：


司法院資訊處製作；財團法人民間司法改革基金會備份。
